【裁判字號】    98,易,3031
【裁判日期】    981231
【裁判案由】    妨害家庭
【裁判全文】
臺灣板橋地方法院刑事判決              98年度易字第3031號
公  訴  人  臺灣板橋地方法院檢察署檢察官
被      告  乙○○
            丙○○
上列被告因妨害家庭案件，經檢察官提起公訴（98年度偵字第18
807號），本院判決如下：
    主  文
乙○○與有配偶之人相姦，處有期徒刑陸月，如易科罰金，以新
臺幣壹仟元折算壹日。
丙○○被訴部分，公訴不受理。
    事  實
一、乙○○明知丙○○係有配偶之人、而丙○○係丁○○之妻，
    ，詎乙○○與丙○○竟分別基於相姦、通姦之犯意（本院按
    ：為明確全情計，茲一體記載之，丙○○部分，詳如後述不
    受理部分。），於民國（下同）97年9 月至98年3 月26日間
    ，基於接續之犯意，在臺北縣板橋市○○路○ 段居仁巷43號
    4 樓住處或址設臺北縣土城市○○路30號之福客旅店10樓10
    01號房內，發生性行為而相姦、通姦多次。嗣丁○○察覺有
    異，自行蒐證因悉上情。
二、案經丁○○訴由臺灣板橋地方法院檢察署檢察官偵查起訴。
    理  由
壹、證據能力有無之認定
    按被告以外之人於審判外之言詞或書面陳述，除法律有規定
    者外，不得作為證據。又被告以外之人於審判外之陳述，經
    當事人於審判程序同意作為證據，法院審酌該言詞陳述或書
    面陳述作成時之情況，認為適當者，亦得為證據。當事人、
    代理人或辯護人於法院調查證據時，知有第159 條第1 項不
    得為證據之情形，而未於言詞辯論終結前聲明異議者，視為
    有前項之同意，刑事訴訟法第159 條第1 項及第159 條之5
    分別定有明文。
貳、有罪部分：
一、訊據被告乙○○矢口否認上述犯行，辯稱略以：我不承認跟
    丙○○有發生性行為，我在檢察官那邊都已經報告過了；土
    城哪一家我真的不曉得，土城地緣我不熟，我不知道我帶丙○○到哪一家飯店，到飯店做什麼我也不知道，隔天還是飯
    店的人叫我起來；警察到我家那時候我還在喝酒，丁○○敲
    門時，是我主動把門打開；0000000000是我的電話；請求易
    科罰金，我還有小孩要照顧；剛開始我真的不知道她還沒有
    離婚，我承認在不知道丙○○有婚姻關係下，有跟她發生性
    行為，我否認的是我不知道她有婚姻關係等（98年12月22日
    審理筆錄）云云，為自己做出了辯解。
二、本院認定被告有公訴所指犯行之證據暨得心證理由：
(一)、證人即告訴人丁○○係與被告丙○○為夫妻關係之事實，除
    業經告訴人丁○○於偵審時陳述明確外，並有中華民國身分
    證影本等附卷可稽，是該等仍屬存續之婚姻關係，可以認定
    與事實相符，合先敘明。
(二)、被告乙○○雖於本院否認（詳如上述）起訴所指犯行，其於
    偵查中亦係否認犯罪，然其在偵查中係供陳於97年11至12月
    間知悉被告丙○○為有配偶之人，曾經帶被告丙○○回伊於
    臺北縣板橋市住處至上午4 、5 時許聊天，亦曾帶被告丙○○去旅店，但因喝酒故忘記去做什麼之事實等情（見98年7
    月30日偵查筆錄），然查上述事實，業據證人即同案被告丙○○於偵查中供、證述明確，核與其於本院陳述者合致，應
    堪採信；又證人即告訴人丁○○於偵查中指、證述以：於97
    年9 月中旬於被告丙○○手機內發現「小郭」傳曖昧簡訊與
    被告丙○○，即曾回傳簡訊給「小郭」，告知「小郭」關於
    被告丙○○係有配偶之人，進而委託他人查訪，且於97年12
    月19日並報警至被告乙○○位於臺北縣板橋市住處查獲被告
    2 人共處一室等其所查悉之事實經過，與證人即臺北縣政府
    警察局海山分局埔墘派出所員警黃美忠、謝政彬於偵查中之
    結證稱：於97年12月19日陪同告訴人至被告乙○○於臺北縣
    板橋市居所發現被告2 人共處一室等在卷（分別見98年3 月
    11日、6 月11日、26日、8 月19日、9 月16日、10月28日偵
    查筆錄），合屬相符。此外，復有告訴人提供之行動電話門
    號0000000000、0000000000號通聯紀錄等材料、臺北縣政府
    警察局土城分局98年9 月3 日北縣警土刑字第0980032013號
    函及附件可為佐證；是被告所辯，要屬飾卸，核無足採。據
    上，本案事證明確，被告犯行，是可以被認定的，應予以定
    罪處罰。
三、核被告乙○○所為，係犯刑法第239 條後段之相姦罪。按刑
    法第239 條前段之通姦罪及同條後段之相姦罪，係規定於刑
    法第十七章之「妨害婚姻及家庭罪章」，其所保護之法益乃
    婚姻、家庭法益，而非個人法益，是以，被告與有配偶之人
    所為相姦行為雖有多次，然其係密集發生於如事實欄所述期
    間，相姦對象相同，且相姦所欲達成之目的亦屬相同，亦即
    ，其所破壞之法益仍屬同一，是該多次相姦之行為，獨立性
    極為薄弱，依一般社會觀念難以強行分離，顯係基於單一犯
    意接續所為，侵害同一法益，為接續犯，屬單純一罪。爰審
    酌被告歲處青壯，兼衡其素行、犯罪動機、目的、手段，所
    為犯行嚴重影響他人家庭生活之和諧，漠視中華固有社會倫
    常，並因而或將由此滋生社會亂源，併隨衍生之他項犯罪（
    諸如滋生之人身上、財產上犯罪之類型等是）所生危害之程
    度，及犯罪後仍矢口否認犯行，不知反省，態度非善等一切
    情狀，酌情量處如主文所示之刑，並諭知易科罰金之折算標
    準。
參、公訴不受理部分：
一、起訴意旨同上事實欄一所述。
二、按告訴乃論之罪，告訴人於第1 審辯論終結前得撤回其告訴
    ；又告訴乃論之罪，其告訴經撤回者，應諭知不受理之判決
    ，並得不經言詞辯論為之，刑事訴訟法第238 條第1 項、第
    303 條第3 款、第307 條分別定有明文。
三、查本件被告丙○○被訴通姦案件，起訴認其係觸犯刑法第23
    9 條前段之通姦罪，依同法第245 條第1 項規定，須告訴乃
    論。茲因被告丙○○與告訴人丁○○為配偶關係，告訴人於
    本院本件言詞辯論終結前當庭撤回對本件被告丙○○之告訴
    （見本院98年12月22日審理筆錄），徵諸上述，應為不受理
    之諭知。
據上論斷，應依刑事訴訟法第299 條第1 項前段、第303 條第3
款、第307 條，刑法第239 條後段、第41條第1 項前段，刑法施
行法第1 條之1 ，判決如主文。
本案由檢察官甲○○提起公訴，經檢察官黃佳權到庭執行職務。
中    華    民    國    98    年    12    月    31    日
                        刑事第5 庭法  官  黎錦福
以上正本證明與原本無異。
如不服本判決，應於收受送達後10日內，向本院提出上訴狀，並
應敘述具體理由；其未敘述上訴理由者，應於上訴期間屆滿後20
日內，向本院補提理由書（均須按他造當事人之人數附繕本），
「切勿逕送上級法院」。
                                  書記官  蔡麗春
中    華    民    國    98    年    12    月    31    日
附錄本案所犯法條全文
中華民國刑法第239條
（通姦罪）
有配偶而與人通姦者，處1 年以下有期徒刑。其相姦者亦同。

司法院資訊處製作；財團法人民間司法改革基金會備份。
